【裁判字號】    90,易,977
【裁判日期】    900510
【裁判案由】    傷害
【裁判全文】
臺灣臺中地方法院刑事判決                            九十年度易字第九七七號
    公  訴  人  台灣台中地方法院檢察署檢察官
    被      告  甲○○
右列被告因傷害案件，經檢察官提起公訴（九十年度偵字第一六五號），本院判決如
左：
    主  文
甲○○傷害人之身體，處有期徒刑參月，如易科罰金，以參佰元折算壹日。
    事  實
一、甲○○與鄰居丙○○素不和睦時有爭吵，民國八十九年十月二十八日中午十二時
    許，甲○○發現其傢俱被淋濕，遂懷疑係丙○○所為，即至台中縣太平市○○路
    二六巷十七弄二號丙○○住處理論，兩人一言不合發生口角後，竟各自基於普通
    傷害之故意，甲○○持其家中之木棒、丙○○持其家中之鋁棒，互相毆打對方，
    致丙○○受有右前額裂傷二×○‧三公分、左前額裂傷四×○‧五公分之傷害，
    甲○○受有左眼眼眶鈍挫傷合併皮下瘀血、左側耳鳴、右腰、左足鈍挫傷合併皮
    下瘀血等傷害。
二、案經丙○○訴由臺灣臺中地方法院檢察署檢察官偵查起訴。（甲○○告訴丙○○
    傷害部分，另由檢察官偵辦中）
    理  由
一、訊據被告甲○○，固坦承持木棒毆傷告訴人丙○○，惟否認有傷害告訴人之故意
    ，辯稱；伊去找告訴人理論時，告訴人好像不在家，待伊轉身欲離去時，告訴人
    忽然持鐵棒出來毆打伊，伊才持木棒抵擋而誤傷告訴人云云。經查，右揭事實，
    業據告訴人指訴綦詳，並有台中縣杏林醫院所出具內載告訴人受有前揭傷害之診
    斷證明書一紙附卷可稽；又當天據報到現場處理之警員乙○○稱「我到現場時，
    告訴人及被告均有在場，且均有受傷」（參本院九十年四月十九日訊問筆錄），
    核諸渠二人如前載之傷勢均不輕（被告亦有提出其受傷之診斷證明書附於偵卷第
    十四頁），可斷彼此傷況應非僅係自衛或不小心所造成，參以被告係因傢俱被淋
    濕主動登門找告訴人理論，可見其當時必是氣憤難當，是無論誰先動手，被告有
    傷害之故意應可確定，因認被告所辯，僅係卸責之詞，不足採信。另告訴人及被
    告雖互稱對方係持鐵棒毆打伊，卻各自否認自己有持鐵棒攻擊對方，且告訴人稱
    伊係持鋁棒抵擋（參本院九十年四月三日訊問筆錄），被告稱伊係拿木棒自衛，
    乙○○警員稱伊在現場並未看到有鐵棒（參本院九十年四月十九日訊問筆錄），
    可見除告訴人及被告互指外，尚無其他證據可資證明哪一方持鐵棒攻擊對方。本
    件事證明確，被告犯行應堪認定。
二、核被告所為，係犯刑法第二百七十七條第一項之傷害罪。爰審酌被告係初犯，惟
    尚無悔意，且未與告訴人達成民事和解等一切情狀，量處如主文所示之刑，並諭
    知易科罰金之折算標準。又刑法第四十一條關於自由刑得易科罰金之規定，於九
    十年一月十日業經修正公布，並於同年月十二日生效施行，依同法第二條第一項
    前段從新之規定，應適用裁判時之法律；另被告所有供本犯行所用之木棒，因未
    扣案，故未併予宣告沒收，併此敘明。
據上論斷，應依刑事訴訟法第二百九十九條第一項前段，刑法第二百七十七條第一項
、第二條第一項前段、第四十一條第一項前段，罰金罰鍰提高標準條例第一條前段、
第二條，判決如主文。
中      華      民      國    九十      年      五      月      十      日
                                        法  官  李  秋  娟
右正本證明與原本無異。
如不服本判決，應於判決送達後十日內向本院提出上訴狀，上訴於臺灣高等法院臺中
分院( 須附繕本 )。
          書記官
中      華      民      國    九十      年      五      月      十      日
附錄論罪科刑法條
刑法第二百七十七條
傷害人之身體或健康者，處三年以下有期徒刑、拘役或一千元以下罰金。
犯前項之罪因而致人於死者，處無期徒或七年以上有期徒刑，致重傷者，處三年以上
十年以下有期徒刑。


司法院資訊處製作；財團法人民間司法改革基金會備份。
